# 在建工程的环评费是否可以资本化

提问人：a1486631538 时间：2016-11-15 22:31:22
请问各位老师： 在建工程前期的环评费、安评费、可行性研究等费用，是在实际发生时直接计入“管理费用”，还是先在“在建工程”中归集，待在建工程完工后，一并转入固定资产。谢谢！

回答人：chenyiwei
从会计处理角度而言，如果环评环节在可行性研究环节之后，此时已经确定要建，环评结果对最终是否建设该项目已不再产生实质性影响的，则此时的环评费可以资本化计入在建工程成本；如果环评结果存在不确定性，存在不通过环评导致项目下马的可能性，则环评费用发生时不能保证最终可形成固定资产，建议费用化处理。